最高法院刑事判決　　　　　　九十六年度台上字第七三二九號
上　 訴　 人　台灣高等法院檢察署檢察官
上訴人即被告　甲○○
選 任辯護 人　姜禮增律師
上列上訴人等因被告違反槍砲彈藥刀械管制條例案件，不服台灣
高等法院中華民國九十五年六月九日第二審判決（九十五年度上
訴字第七五六號，起訴案號：台灣桃園地方法院檢察署九十三年
度偵字第一八０四七號），提起上訴，本院判決如下：
    主  文
原判決關於有罪部分撤銷，發回台灣高等法院。
其他上訴駁回。
    理  由
一、撤銷發回部分（有罪部分）
本件原判決撤銷第一審之科刑判決，改判論處上訴人即被告甲○
○以共同未經許可，持有可發射子彈，具有殺傷力之改造槍枝罪
刑，固非無見。
惟查：(一)刑事訴訟法第一百五十九條之五所稱傳聞證據例外有證
據能力之情形，係指被告以外之人於審判外之言詞或書面陳述，
雖不符同法第一百五十九條之一至一百五十九條之四之規定，惟
當事人於準備程序或審判期日仍以言詞或書面明示同意以其陳述
作為證據時，則法院可審酌該陳述作成時之情況，於認為適當之
前提下，例如：證據之取得過程並無瑕疵，其與待證事實具有關
連性，證明力非明顯過低等，賦予其證據能力。至於當事人、代
理人或辯護人於法院調查證據時，知有同法第一百五十九條第一
項不得為證據之情形，卻未於言詞辯論終結前聲明異議者，亦視
為有將被告以外之人於審判外之陳述作為證據之同意。原判決於
理由內論述「證人楊麗香於警詢及偵查中所為之證言，及證人黃
志銘、黃志峰於偵查中所為之證言，雖屬審判外之陳述，但均經
當事人及被告辯護人於本院（原審）審判中同意作為證據或未聲
明異議，依刑事訴訟法第一百五十九條之五規定，自有證據能力
。」（見原判決第二頁第一五至一八行），並引用上開三證人分
別於警詢及檢察官偵查中之陳述，資為論處被告以共同未經許可
，持有其他可發射子彈，具有殺傷力之改造槍枝罪刑之基礎，但
未說明如何審酌三位證人於警詢及檢察官偵查中之陳述，認為適
當，得為證據之理由，自有判決理由不備之違誤。(二)民國九十四
年二月二日修正公布，九十五年七月一日施行之刑法第四十二條
第三項已修正為：「易服勞役以新台幣一千元、二千元或三千元
折算一日。但勞役期限不得逾一年（原刑法第四十二條第二項規
定：易服勞役以一元以上三元以下，折算一日，但勞役期限不得
逾六個月）。」是被告行為後，罰金易服勞役之折算標準，已有
變更。原判決未及比較適用最有利於行為人之法律，逕依修正前
刑法第四十二條第二項規定，諭知「罰金如易服勞役，以三百元
折算一日」，亦有可議。檢察官及被告上訴意旨，雖未指摘及此
，惟此為本院得依職權調查之事項，應認原判決此部分有撤銷發
回更審之原因。
二、上訴駁回部分（無罪部分）
查第三審上訴書狀，應敘述上訴之理由，其未敘述者，得於提起
上訴後十日內補提理由書於原審法院，已逾上述期間，而於第三
審法院未判決前仍未提出上訴理由書狀者，第三審法院應以判決
駁回之，刑事訴訟法第三百八十二條第一項、第三百九十五條後
段規定甚明。本件檢察官因被告違反槍砲彈藥刀械管制條例案件
，不服原審判決，於九十五年六月二十六日提起上訴，關於被訴
違反槍砲彈藥刀械管制條例判決無罪部分並未敘述理由，迄今逾
期已久，於本院未判決前仍未提出，依上開規定，其此部分上訴
自非合法，應予駁回。
據上論結，應依刑事訴訟法第三百九十五條後段、第三百九十七
條、第四百零一條，判決如主文。
中　　華　　民　　國　九十六　年　 十二 　月　 二十 　日
                      最高法院刑事第六庭
                          審判長法官  呂　潮　澤
                                法官  吳　昆　仁
                                法官  孫　增　同
                                法官  吳　　　燦
                                法官  李　英　勇
      本件正本證明與原本無異
                                      書  記  官
中　　華　　民　　國　九十六　年　 十二 　月　二十四　日
                                                      Ｅ
